# 求助陈版主，同控下购买少数股东的疑问

提问人：liuweisheng 时间：2023-10-06 16:08:
A控股B持股80%，AB的最终控制方为C。A自C购买B5%股权，支付 100 万元。A公司个别报表长投按实际支付金额增加长投账面价值。这样理解是否正确。谢谢版主解惑。

回答人：chenyiwei
可以这样理解。虽然该5%少数股权的原股东是本企业的实控人，但站在本企业角度，仍作为购买少数股权处理。
但需要注意：
1 、如果A取得B的控制权是通过同一控制下合并取得的，则应确保此处收购5%股权与此前的同一控制下合并不属于一揽子交易；
2 、确保收购5%少数股权交易作价的公允性，否则在个别报表层面也会产生权益性交易问题。